zh-CN: 体育用品 > 室内游戏 > 多功能娱乐游戏桌: 可扩展多功能娱乐游戏桌; 翻转多功能娱乐游戏桌; 混合多功能娱乐游戏桌
zh-TW: 體育用品 > 室內運動 > 變換式遊戲桌: 可連接變換式遊戲桌; 可翻轉變換式遊戲桌; 混合變換式遊戲桌
ru: Спортивные товары > Игры в помещении > Игровые столы-трансформеры: Столы-трансформеры со сменными игровыми поверхностями; Поворотные игровые столы-трансформеры; Гибридные игровые столы-трансформеры
th: อุปกรณ์กีฬา > เกมในร่ม > โต๊ะสำหรับหลายเกม: โต๊ะสำหรับหลายเกมแบบซ้อนชั้นได้; โต๊ะสำหรับหลายเกมแบบพลิกได้; โต๊ะสำหรับหลายเกมแบบไฮบริด
sk-SK: Športový tovar > Interiérové hry > Multifunkčné herné stoly: Pripojiteľné multifunkčné herné stoly; Sklápacie multifunkčné herné stoly; Hybridné multifunkčné herné stoly
hr-HR: Sportska oprema > Igre u zatvorenom > Stolovi za više igara: Stolovi za više igara s pričvrsnim pločama; Stolovi za više igara s okretnim pločama; Hibridni stolovi za više igara
tr: Spor Malzemeleri > İç Mekan Sporları > Çoklu Oyun Masaları: Takılabilir Çoklu Oyun Masaları; Flip Çoklu Oyun Masaları; Hibrit Çoklu Oyun Masaları
ja: スポーツ用品 > 室内競技・室内ゲーム > マルチゲームテーブル: 取り付け可能なマルチゲームテーブル; フリップ マルチゲームテーブル; ハイブリッド マルチゲームテーブル
ko: 스포츠용품 > 실내용 게임 > 멀티 게임 테이블: 부착식 멀티 게임 테이블; 회전식 멀티 게임 테이블; 혼합식 멀티 게임 테이블
fr: Équipements sportifs > Jeux d’intérieur > Tables multi-jeux: Tables multi-jeux amovibles; Tables multi-jeux à retourner; Tables multi-jeux hybrides
pt-PT: Artigos de desporto > Jogos em interior > Mesas multi-jogos: Mesas multijogos acopláveis; Mesas multijogos reversíveis; Mesas multijogos híbridas
bg-BG: Спортни стоки > Игри на закрито > Комбинирани игрални маси: Прикрепящи се комбинирани игрални маси; Обръщащи се комбинирани игрални маси; Хибридни комбинирани игрални маси
de: Sportartikel > Indoor - Aktivitäten > Multispieltische: Aufsteckbare Multispieltische; Flip-Multispieltische; Hybride Multispieltische
nl: Sportartikelen > Binnenspelletjes > Multispeeltafels: Opzetbare multispeeltafels; Omkeerbare multispeeltafels; Hybride multispeeltafels
lt-LT: Sporto prekės > Kambario žaidimai > Kelių žaidimų stalai: Prijungiami kelių žaidimų stalai; Apverčiami kelių žaidimų lenteles; Hibridiniai kelių žaidimų stalai
ro-RO: Articole sportive > Jocuri de interior > Mese pentru jocuri multiple: Mese atașabile pentru jocuri multiple; Mese rabatabile pentru jocuri multiple; Mese hibrid pentru jocuri multiple
it: Articoli sportivi > Giochi indoor > Tavoli multi-gioco: Tavoli multi-gioco collegabili; Tavoli multi-gioco flip; Tavoli multi-gioco ibridi
el: Αθλητικά είδη > Παιχνίδια εσωτερικού χώρου > Πολυτραπέζια παιχνιδιών: Επανασυνδεόμενα πολυτραπέζια παιχνιδιών; Αναστρέψιμα πολυτραπέζια παιχνιδιών; Υβριδικά πολυτραπέζια παιχνιδιών
cs: Sportovní potřeby > Indoorové aktivity > Herní stolky: Připojitelné hrací stoly pro více her; Překlopné herní stoly pro více her; Hybridní herní stoly pro více her
hu: Sportszerek > Beltéri játékok > Többjátékos asztalok: Rögzíthető többjátékos asztalok; Forgatható többjátékos asztalok; Hibrid többjátékos asztalok
vi: Dụng cụ thể thao > Các môn thi đấu trong nhà > Bàn trò chơi đa năng: Bàn trò chơi đa năng có thể gắn; Bàn trò chơi đa năng kiểu lật; Bàn trò chơi đa năng kết hợp
pl: Sprzęt sportowy > Gry towarzyskie > Stoły do wielu gier: Stoły do wielu gier dołączane; Stoły do wielu gier obracane; Stoły do wielu gier hybrydowe
es: Equipamiento deportivo > Juegos de interior > Mesas multijuegos: Mesas multijuego acoplables; Mesas multijuegos giratorias; Mesas híbridas multijuego
sv: Sportartiklar > Inomhussporter > Bord för flera spel: Fästbara bord för flera spel; Fällbara bord för flera spel; Hybridbord för flera spel
en: Sporting Goods > Indoor Games > Multi-Game Tables: Attachable Multi-Game Tables; Flip Multi-Game Tables; Hybrid Multi-Game Tables
da: Sportsartikler > Indendørsspil > Multispilleborde: Fastgørbare multispilleborde; Multispilleborde der kan vendes; Hybrid multispilleborde
sl-SI: Športna oprema > Igre v zaprtih prostorih > Večnamenske igralne mize: Pritrdljive večnamenske igralne mize; Preklopne večnamenske igralne mize; Hibridne večnamenske igralne mize
pt-BR: Artigos esportivos > Jogos internos > Mesas de jogo: Mesas multijogos anexáveis; Mesas multijogos de virar; Mesas multijogos híbridas
nb: Sportsutstyr > Innendørsspill > Flerspillbord: Festbare flerspillbord; Vippbare flerspillbord; Hybride flerspillbord
fi: Urheilutarvikkeet > Sisäpelit > Monipelipöydät: Liitettävät monipelipöydät; Käännettävät monipelipöydät; Hybridimonipelipöydät